【裁判字號】    97,訴,2195
【裁判日期】    970625
【裁判案由】    毒品危害防制條例
【裁判全文】
臺灣板橋地方法院刑事判決              97年度訴字第2195號
公  訴  人  臺灣板橋地方法院檢察署檢察官
被      告  甲○○
                    （現於台灣台北監獄臺北分監另案執行）
上列被告因毒品危害防制條例案件，經檢察官提起公訴（97年度
毒偵字第4179號），於本院準備程序進行中，被告就被訴之事實
為有罪陳述，經告知被告簡式審判程序之旨，並聽取當事人之意
見後，裁定進行簡式審判程序判決如下：
    主  文
甲○○施用第一級毒品，累犯，處有期徒刑玖月。
    事  實
一、甲○○前於民國78年間因違反肅清煙毒條例案件，經本院以
    78年度訴字第1034號判決後，經臺灣高等法院於同年12月26
    日以78年度上訴字第4257號撤銷原判決，改判有期徒刑6 年
    9 月確定，經入監執行，於82年11月2 日縮短刑期假釋出監
    ；嗣於假釋期間之84年間復因違反肅清煙毒條例案件，經本
    院以84年度訴字第2452號判決後，經臺灣高等法院以85年度
    上訴字第1031號撤銷原判決，改判有期徒刑3 年6 月確定。
    上述假釋亦經撤銷，並接續執行殘刑，復於89年1 月7 日縮
    刑假釋出監付保護管束。嗣於89年間再因施用毒品案件，經
    本院以89年度毒聲字第5957號裁定觀察勒戒，認有繼續施用
    毒品傾向，經本院以90年度毒聲字第65號裁定令入戒治處所
    施以強制戒治，復由本院以90年度毒聲字第2484號裁定停止
    戒治，於91年1 月28日執行完畢，並由臺灣板橋地方法院檢
    察署檢察官於91年4 月24日以91年度戒毒偵字第194 號為不
    起訴處分確定，是前開假釋又經撤銷，執行殘刑1 年9 月26
    日，於92年5 月15日因縮刑期滿執行完畢（構成累犯）；嗣
    於上揭強制戒治執行完畢後5 年內之95年11月22日，其再因
    施用毒品案件，經本院以96年度訴字第379 號判決後，由臺
    灣高等法院以96年度上訴字第2591號撤銷原判決，適用中華
    民國九十六年罪犯減刑條例改判有期徒刑5 月確定（此部分
    尚未執行完畢）。
二、詎甲○○猶不知悛悔，再基於施用第一級毒品海洛因（下均
    稱海洛因）之犯意，於97年1 月3 日上午某時，在位於台北
    縣中和市○○路之廣福宮廁所內，以將海洛因摻水放入針筒
    後注入體內之方式施用海洛因1 次，旋於97年1 月4 日11時
    5 分許，在台北縣中和市○○路322 號為警查獲，嗣警將對
    甲○○所採集之尿液送驗後，係呈鴉片類陽性反應，而查悉
    上情。
三、案經臺北縣政府警察局中和分局報告台灣板橋地方法院檢察
    署檢察官偵查起訴。
    理  由
一、按除被告所犯為死刑、無期徒刑、最輕本刑為3 年以上有期
    徒刑之罪或高等法院管轄第一審案件者外，於第一次審判期
    日前之準備程序進行中，被告先就被訴事實為有罪之陳述時
    ，審判長得告知被告簡式審判程序之旨，並聽取當事人、代
    理人、辯護人及輔佐人之意見後，裁定進行簡式審判程序，
    刑事訴訟法第273 條之1 第1 項定有明文。經核本件被告所
    犯係死刑、無期徒刑、最輕本刑為3 年以上有期徒刑以外之
    罪，其於準備程序中就被訴事實為有罪之陳述，經法官告知
    簡式審判程序之旨，並聽取公訴人、被告之意見後，本院爰
    依首揭規定，合議裁定由受命法官獨任進行簡式審判程序，
    合先敘明。
二、上揭事實，業據被告甲○○於本院審理中坦承不諱，且被告
    為警查獲後所採集之尿液，經送臺灣檢驗科技股份有限公司
    以EIA 酵素免疫分析法初步檢驗，再以GC/MS 氣相層析質譜
    儀法確認檢驗結果，呈現鴉片類（海洛因）陽性之反應乙節
    ，有該公司97年2 月18日編號CH/2008/11104 號濫用藥物檢
    驗報告及毒品案犯罪嫌疑人姓名代碼對照表各1 紙附卷可稽
    （見偵查卷第5 、6 頁），堪信其自白與事實相符。又被告
    前於89年間因施用毒品案件，經本院以89年度毒聲字第5957
    號裁定觀察勒戒，認有繼續施用毒品傾向，經本院以90年度
    毒聲字第65號裁定令入戒治處所施以強制戒治，復由本院以
    90年度毒聲字第2484號裁定停止戒治，於91年1 月28日執行
    完畢，並由臺灣板橋地方法院檢察署檢察官於91年4 月24日
    以91年度戒毒偵字第194 號為不起訴處分確定；嗣於上揭強
    制戒治執行完畢後5 年內之95年11月22日，其再因施用毒品
    案件，經本院以96年度訴字第379 號判決後，由臺灣高等法
    院以96年度上訴字第2591號撤銷原判決，適用中華民國九十
    六年罪犯減刑條例改判有期徒刑5 月確定等事實，有卷附之
    臺灣高等法院被告前案紀錄表1 份為憑。按修正後之毒品危
    害防制條例就施用毒品者，僅於「初犯」及「5 年後再犯」
    二種情形，設有追訴條件之限制，即須於初犯經觀察、勒戒
    或強制戒治釋放後，5 年內均無施用毒品之行為，始能認其
    前所實施之觀察、勒戒或強制戒治已足遮斷毒癮，而得於5
    年後再犯時，再予適用初犯之規定，重行觀察、勒戒等程序
    。倘5 年內已經再犯，被依法追訴處罰，縱其第3 次（或第
    3 次以上）施用毒品之時間在初犯釋放5 年以後，即與「5
    年後再犯」之情形有別，自無再經觀察、勒戒及強制戒治之
    必要，應得逕行追訴處罰，最高法院95年度臺非字第59號、
    95年度臺非字第65號判決意旨可資參照。查被告於於91年1
    月28日強制戒治執行完畢後，迄今雖已逾5 年，但於上揭強
    制戒治執行完畢後5 年內之95年11月22日，其再因施用毒品
    案件，經法院判刑確定，業於前述，是本次犯行核非5 年後
    再犯之情形，依前開說明，自無重行觀察、勒戒程序之必要
    ，應依法逕行論處。
三、核被告甲○○所為，係犯毒品危害防制條例第10條第1 項之
    施用第一級毒品罪。被告施用前後持有第一級毒品之犯行，
    為施用之高度行為所吸收，不另論罪。又被告有事實欄所載
    之執行紀錄，有臺灣高等法院被告前案紀錄表在卷可稽，其
    於有期徒刑執行完畢後之5 年以內，再故意犯本件有期徒刑
    以上之罪，為累犯，應依法加重其刑。爰審酌被告無視於毒
    品對於自身健康之戕害及國家對於杜絕毒品犯罪之禁令，惟
    考量施用毒品者均具有相當程度之生理成癮性及心理依賴性
    ，戒除不易，且犯罪心態與一般刑事犯罪之本質不同，非難
    性較低，暨衡以其施用毒品之動機、犯罪後坦承犯行之態度
    等一切情狀，量處如主文所示之刑，以資懲儆。
據上論斷，應依刑事訴訟法第273 條之1 第1 項、第299 條第1
項前段，毒品危害防制條例第10條第1 項，刑法第11條前段、第
47條第1 項，判決如主文。
本案經檢察官江祐丞到庭執行職務。
中    華    民    國    97    年    6     月    25    日
                  刑事第十一庭  法  官  邱景芬
以上正本證明與原本無異
如不服本判決應於送達後10日內向本院提出上訴狀
                                書記官  曾千庭
中    華    民    國    97    年    6     月    25    日
附錄本案論罪科刑法條全文
毒品危害防制條例第10條
施用第一級毒品者，處 6 月以上 5 年以下有期徒刑。
施用第二級毒品者，處 3 年以下有期徒刑。


司法院資訊處製作；財團法人民間司法改革基金會備份。
